【裁判字號】    96,易緝,29
【裁判日期】    970108
【裁判案由】    竊盜
【裁判全文】
臺灣雲林地方法院刑事判決              96年度易緝字第29號
公  訴  人  臺灣雲林地方法院檢察署檢察官
被      告  丁○○
                    國民
上列被告因竊盜案件，經檢察官提起公訴（96年度偵字第3470號
），被告於準備程序中就被訴事實為有罪之陳述，經告知簡式審
判程序意旨，並聽取當事人之意見後，本院合議庭裁定依簡式審
判程序審理，判決如下：
    主  文
丁○○共同竊盜，累犯，處有期徒刑柒月。又竊盜，累犯，處有
期徒刑肆月。應執行有期徒刑拾月。
    事  實
一、丁○○（原名蔡惠喜）因施用第二級毒品案件，經本院北港
    簡易庭於民國90年3月29日，以90年度港簡字第17號判決判
    處有期徒刑5月確定，於91年3月4日易科罰金執行完畢。又
    因施用第一級毒品案件，經本院於93年6月11日、94年2月14
    日，分別以93年度訴字第105號、93年度訴字第573號判決判
    處有期徒刑7月、10月確定，嗣經本院裁定合併應執行有期
    徒刑1年4月確定；再因施用第二級毒品案件，經本院於94年
    7月14日，以94年度易字第136號判決判處有期徒刑7月確定
    ，經接續執行，於95年5月18日假釋出獄，於同年10月22日
    未經撤銷假釋而視為執行完畢（構成累犯）。詎其猶不知悛
    悔，分別基於意圖為自己不法所有之犯意，為下列竊盜行為
    ：
  (一)丁○○與其夫陳振峰（竊盜部分，另經本院判處有期徒刑7
    月確定）、吳旻斌（竊盜部分，另經本院判處有期徒刑6月
    確定）共同基於意圖為自己不法所有之犯意聯絡，於96年5
    月24日上午11時許，由陳振峰騎乘車牌號碼不詳之機車搭載
    丁○○，吳旻斌則駕駛車牌號碼不詳之自小貨車搭載無竊盜
    犯意聯絡之黃秋華，偕同前往雲林縣元長鄉子茂村「百姓公
    廟」，迨抵達後，由陳振峰、丁○○共同入內徒手竊取乙○○管理之白鐵材質供桌桌面1塊（重量約35.5公斤，價值約
    新臺幣〈下同〉7000元），得手後2人即將之搬運至吳旻斌
    所駕駛之前開自小貨車上，欲載往他處變賣。同日中午12時
    10分許，陳振峰、丁○○、吳旻斌、黃秋華抵達元長鄉西莊
    村西庄250號「上典資源回收場」後，黃秋華（搬運贓物部
    分，另經本院判處有期徒刑3月，緩刑2年確定）明知該供桌
    桌面係行竊所得之贓物，竟基於搬運贓物之犯意，協助陳振
    峰、丁○○將該供桌桌面搬運下車變賣，嗣並以每公斤90元
    之價格，出售予不知情之「上典資源回收場」負責人陳幼典
    ，所得款項由陳振峰、吳旻斌朋分花用。
  (二)丁○○意圖為自己不法之所有，於96年5月30日上午9時許，
    在友人丙○○位於雲林縣北港鎮劉厝里62號之居所，竊取丙○○所有置於該處門口之方型鐵塊1塊（重量約12公斤，價
    值約140元）得手，即攜往前開「上典資源回收場」，以140
    元之價格，出售予不知情之陳幼典友人（姓名、年籍均不詳
    ），所得款項已花用殆盡。嗣經陳幼典發覺有異，始報警循
    線查獲上情。
二、案經乙○○訴由雲林縣警察局虎尾分局報告臺灣雲林地方法
    院檢察署檢察官偵查起訴。
    理  由
壹、程序方面：
    本件被告丁○○所犯均係死刑、無期徒刑、最輕本刑3年以
    上有期徒刑以外之罪，其於準備程序就前揭被訴事實為有罪
    之陳述，經法官告知簡式審判程序之旨，並聽取當事人之意
    見後，本院認無不得或不宜改依簡式審判程序進行之處，爰
    依刑事訴訟法第273條之1第1項、第284條之1規定，裁定本
    件進行簡式審判程序，合先敘明。
貳、實體方面：
一、上開事實，業據被告丁○○於警詢及本院審理時坦白承認，
    核與告訴人乙○○及被害人丙○○於警詢指述、證人陳幼典
    於警詢證述、同案被告陳振峰、吳旻斌、黃秋華於本院審理
    時供述之情節相符。此外，復有贓物認領保管單2紙及照片6
    張附卷可稽，足認被告自白與事實相符，自可採信。本件事
    證已臻明確，被告犯行堪予認定，應依法論科。
二、論罪科刑：
  (一)核被告丁○○就事實欄一之(一)、(二)所示犯行，均係犯刑法第
    320條第1項之竊盜罪。又其與同案被告陳振峰、吳旻斌3 人
    就事實欄一之(一)所示竊盜犯行，有犯意聯絡及行為分擔，應
    論以共同正犯。再其先後2次竊盜犯行，犯意各別，行為互
    殊，應予分論併罰。
  (二)被告有如前開事實欄所載之前科紀錄，甫於95年10月22日未
    經撤銷假釋而視為執行完畢，有臺灣高等法院被告前案紀錄
    表1份在卷可稽，其受徒刑之執行完畢後，5年以內故意再犯
    本件有期徒刑以上之本罪，應依刑法第47條第1項規定論以
    累犯，並加重其刑。
  (三)本院審酌被告丁○○不思以正當途徑賺取金錢，竟貪圖一己
    私利，恣意竊取他人財物2次，供變賣現金花用，其法紀觀
    念淡薄，惡性非輕，惟念其僅國中肄業，智識程度不高，且
    犯後坦承犯行，態度尚可，而被害人丙○○亦當庭表示願意
    原諒被告，暨其犯罪之動機、目的、手段、所生危害等一切
    情狀，分別量處如主文所示之刑，並定其應執行之刑。至起
    訴意旨對被告具體求刑有期徒刑1年2月，尚嫌過重，附此敘
    明。
參、適用之法律：
  (一)刑事訴訟法第273 條之1 第1 項、第299 條第1 項前段。
  (二)刑法第28條、第320 條第1 項、第47條第1 項、第51條5款
    。
  (三)刑法施行法第1 條之1第1項、第2項前段。
本案經檢察官甲○○到庭執行職務。
中    華    民    國    97    年     1    月     8    日
                  刑事第六庭  法  官  黃楹榆
以上正本證明與原本無異。
如不服本判決，應於判決收受後10日內，向本院提出上訴狀（須
附繕本）。
                              書記官  李雅怡
中    華    民    國    97    年     1    月     8    日
附錄本案論罪科刑法條全文：
刑法第320條第1項：
意圖為自己或第三人不法之所有，而竊取他人之動產者，為竊盜
罪，處5年以下有期徒刑、拘役或500元（即新臺幣15,000元）以
下罰金。


司法院資訊處製作；財團法人民間司法改革基金會備份。
